# 新能源汽车国家补贴

提问人：zryhzwg 时间：2016-11-26 12:10:52
陈版主好：
A公司为一家新能源汽车制造企业， 2015 年度销售新能源汽车 4000 多台，按 2015 年底国家对新能源汽车的补贴政策，A公司将确认了5.7个亿的国家补贴收入和应收账款。由于 2016 年新能源汽车领域骗补风波的影响该补贴款截止 2016 年 11 月尚未收到。部分企业已经接受了国家四部委的联合检查，对该公司申报的补贴款未提出异议。部分企业尚未接受四部委的联合检查。
求助陈版主如下执业判断： 1 、对通过四部委检查未提出异议的公司，应收的补贴款是否应该计提坏账准备； 2 、如需要计提坏账准备，个别认定时不能合理估计未来可收回金额，是否可以按公司账龄分析法计提坏账准备。 3 、对未接受四部委联合检查公司申报的补贴款，计提坏账准备时，与接受了四部委检查单位提出异议的坏账计提是否应该有所差别。

回答人：chenyiwei
此问题应根据具体个案情况进行具体分析，主要是四部委检查对其可收回性的影响需在综合分析所有可获得的信息的基础上作出专业判断。另外，此类补贴款金额的不确定性问题并不是可收回性方面的，而是企业有无资格取得以及有资格取得多少的问题，因此不适合于通过坏帐准备的方式来调整，而应直接调整应收款项的原值和对应的营业收入（或营业外收入）。